【裁判字號】    98,親,169
【裁判日期】    990211
【裁判案由】    確認親子關係存在
【裁判全文】
臺灣臺北地方法院民事判決               98年度親字第169號
原      告  乙○○
法定代理人  丁○○
訴訟代理人  丙○○
被      告  甲○○
訴訟代理人  戊○○
上列當事人間確認親子關係存在事件，本院於民國99年2月3日言
詞辯論終結，判決如下：
    主  文
確認原告洪芷嫺（女、民國○○年○○月○○日生、身分證統一編號：
Ｚ000000000號）與被告甲○○（男、民國69年10月26日、身分證
統一編號：Ｚ000000000號）間之親子關係存在。
訴訟費用由被告負擔。
    事實及理由
一、本件原告主張：原告係民國90年11月17日由生母丁○○生出
    ，生母於原告出生前與原告生父即被告甲○○同居。但其於
    90年年10月10日與香港地區居民任志聰結婚，嗣生下原告後
    ，辦理戶籍登記時，受民法婚生推定規定，原告戶籍上父親
    欄登記為任志聰，94年11月12日生母與任志聰離婚，於95年
    11月24日離婚登記。嗣生母於97年11月17日與被告結婚，並
    於98年12月17日辦理結婚登記，惟因原告戶籍之父親欄仍為
    不正確之記載，為此提起本件確認之訴等語。訴之聲明：如
    主文所示。
二、按現行民事訴訟法中親子關係事件之規定，雖未定有確認親
    子關係訴訟之類型，但親子關係存否，不僅涉及相關當事人
    身分關係之確定，同時對於例如親權、扶養、法定代理甚至
    繼承等法律關係之成立或存在與否，皆產生重要之關連，是
    以親子關係存在與否之確定，所牽涉者並非僅係單純之法律
    事實，同時本類訴訟之標的即為身分上法律關係存否之確認
    ，因而向來學說及實務上之見解皆承認親子間身分關係可以
    作為確認訴訟之標的（最高法院23年度上字第3973號判例、
    最高法院62年度第3次民庭庭推總會決議（8）參照）。又按
    民事訴訟法第247條所謂即受確認判決之法律上利益，係指
    因法律關係之存否不明確，致原告在私法上之地位有受侵害
    之危險，而此項危險得以對於被告之確認判決除去之者而言
    （最高法院42年台上字第1031號著有判例）。故依前揭實務
    見解，本件原告主張其與被告間之親子關係，為一法律關係
    而提起本訴，於法有據。
三、經查，本件原告與被告間之血緣關係，經鑑驗結果顯示「甲
    ○○為洪芷嫺之父機率為99.999348%」，有原告提出之柯滄
    銘婦產科診斷證明書可證，依此，兩造為父女關係，應可確
    認。惟因原告之戶籍父親欄仍登記為任志聰，已對原告之權
    利義務有所影響，即原告在私法上之地位因此有受侵害之危
    險，其得提起本件之訴，可除去及確認私法上身分地位不安
    之狀態，應認有即受確認判決之法律上利益。是原告依民事
    訴訟法第247條規定提起本件之訴，為有理由，應予准許。
四、結論：本件原告之訴為有理由，依民事訴訟法第78條，判決
    如主文。
中    華    民    國    99    年    2    月     11    日
                      家事法庭法  官  李維心
以上正本係照原本作成。
如對本判決上訴，須於判決送達後20日之不變期間內，向本院提
出上訴狀。
中    華    民    國    99    年    2    月     11    日
                              書記官  譚鈺陵

司法院資訊處製作；財團法人民間司法改革基金會備份。
